【裁判字號】    97,易,232
【裁判日期】    970430
【裁判案由】    違反毒品危害防制條例
【裁判全文】
臺灣屏東地方法院刑事判決               97年度易字第232號
公  訴  人  臺灣屏東地方法院檢察署檢察官
被      告  甲○○
上列被告因違反毒品危害防制條例案件，經檢察官提起公訴（96
年度毒偵字第2471號），嗣被告於本院準備程序進行中先就被訴
事實為有罪之陳述，本院告知被告簡式審判程序之旨，並聽取當
事人之意見後，裁定改由受命法官獨任依簡式審判程序審理，判
決如下：
    主  文
甲○○施用第二級毒品，累犯，處有期徒刑拾月。扣案之殘留有
第二級毒品甲基安非他命之夾鍊袋壹個沒收銷燬之，扣案之酒精
燈壹個及吸管壹支均沒收。
    事  實
一、甲○○前因施用毒品案件，經臺灣高雄地方法院以88年度毒
    聲字第3451號裁定送觀察、勒戒，經評定有續施用毒品之傾
    向，又經同法院以88年度毒聲字第4093號裁定令入戒治處所
    施以強制戒治，嗣因戒治成效良好，經同法院以88年度毒聲
    字第8019號裁定停止戒治，惟又經本院以89年度毒聲字第
    4400號裁定撤銷前開停止戒治之裁定，其復入戒治處所執行
    強制戒治，至民國90年3 月1 日期滿執行完畢，並由臺灣高
    雄地方法院檢察署檢察官於90年3 月7 日以90年度戒毒偵字
    第319 號為不起訴處分確定；又因竊盜案件，經本院以93年
    度易字第356 號判決處有期徒刑7 月確定，於94年6 月16日
    縮刑期滿執行完畢，因施用毒品案件，經臺灣高等法院高雄
    分院以94年度上訴字第1873號判決處應執行有期徒刑2 年8
    月確定，復因竊盜、贓物案件，經臺灣高雄地方法院以93年
    度易字第1731號判決各處有期徒刑10月、4 月，應執行有期
    徒刑1 年確定，上開各罪並經臺灣高等法院高雄分院以95年
    度聲字第327 號裁定合併定應執行有期徒刑3 年6 月，復由
    該法院以96年度聲減字第29號裁定減刑為應執行有期徒刑1
    年9 月確定，而於96年7 月16日執行完畢。
二、詎其仍不知悔改、戒絕毒品，明知甲基安非他命經公告列為
    毒品危害防制條例第2 條第2 項第2 款之第二級毒品，不得
    非法持有、施用，復基於施用第二級毒品甲基安非他命之犯
    意，於96年12月7 日上午11時許，在其位於屏東縣高樹鄉○
    ○村○○路37號之住處內，以將甲基安非他命置於錫箔紙上
    ，用火燒烤並吸食其產生白煙之方式，施用甲基安非他命1
    次。嗣於96年12月7 日晚上10時許，警方因接獲民眾檢舉，
    前往其上開住處，徵得其同意後入內搜索，當場在其住處之
    垃圾桶內查扣其用以施用甲基安非他命之酒精燈1 個、預備
    用以施用甲基安非他命之吸管1 支及殘留有甲基安非他命之
    夾鍊袋1 個，而查知上情。
三、案經屏東縣警察局里港分局報告臺灣屏東地方法院檢察署檢
    察官偵查起訴。
    理  由
一、本案被告所犯違反毒品危害防制條例案件，並非法定刑為死
    刑、無期徒刑或最輕本刑3 年以上有期徒刑之罪，亦非高等
    法院管轄第一審之案件，而被告於本院準備程序中就被訴事
    實為有罪之陳述，本院合議庭乃裁定由受命法官獨任進行簡
    式審判程序。又簡式審判程序之證據調查，依刑事訴訟法第
    273 條之2 規定，不受同法第159 條第1 項審判外陳述排除
    之限制，再被告對於卷內之各項證據，亦不爭執證據能力，
    故卷內所列之各項證據，自得作為證據，先予敘明。
二、上揭事實，業據被告坦承不諱，而被告為警採集之尿液檢體
    經送請正修科技大學超微量研究科技中心以酵素免疫分析法
    及氣相層析質譜儀法檢驗結果，確呈甲基安非他命陽性反應
    ，有該中心97年1 月4 日編號R00-0000-000號檢驗報告1 份
    在卷足憑，另扣案之夾鍊袋1 個，經檢驗結果，其內殘留粉
    末含有安非他命成分，有初步檢驗報告單1 紙存卷可查，此
    外並有搜索扣押筆錄、扣押物品目錄表各1 份及相片等在卷
    可佐，被告自白顯與事實相符。
三、又按毒品危害防制條例於92年7 月9 日修正公布，其中第20
    條、第23條將施用毒品之刑事處遇程序，區分為「初犯」、
    「5 年內再犯」、「5 年後再犯」，而依立法理由觀之，僅
    限於「初犯」、「5 年後再犯」，始應先經觀察、勒戒或強
    制戒治程序，倘被告於5 年內已再犯，經依法追訴處罰，縱
    其第3 次（或第3 次以上）再度施用毒品之時間，在初犯經
    觀察、勒戒或強制戒治執行完畢釋放5 年以後，已不合於「
    5 年後再犯」之規定，且因已於「5 年內再犯」，顯見其再
    犯率甚高，原實施觀察、勒戒或強制戒治，已無法收其實效
    ，即應依該條例第10條處罰，最高法院95年5 月9 日95年度
    第7 次刑事庭會議決議可資參照。查被告前因施用毒品案件
    ，經臺灣高雄地方法院以88年度毒聲字第3451號裁定送觀察
    、勒戒，經評定有續施用毒品之傾向，又經同法院以88年度
    毒聲字第4093號裁定令入戒治處所施以強制戒治，嗣因戒治
    成效良好，又經同法院以88年度毒聲字第8019號裁定停止戒
    治，復經本院以89年度毒聲字第4400號裁定撤銷前開停止戒
    治之裁定，其復入戒治處所執行強制戒治，至90年3 月1 日
    期滿執行完畢，並由臺灣高雄地方法院檢察署檢察官於90年
    3 月7 日以90年度戒毒偵字第319 號為不起訴處分確定，其
    又於強制戒治執行完畢5 年內，再犯施用毒品案件，而經臺
    灣高等法院高雄分院以94年度上訴字第1873號判決處應執行
    有期徒刑2 年8 月確定之事實，有臺灣屏東地方法院檢察署
    刑案資料查註紀錄表、同署全國施用毒品案件紀錄表及臺灣
    高等法院被告全國前案紀錄表各1 份在卷可按，是被告於強
    制戒治執行完畢釋放後5 年內已再犯施用毒品案件，經法院
    判處罪刑確定，則其再犯本件施用毒品案件，即非屬該條例
    第20條第3 項所稱「5 年後再犯」之情形，檢察官自應依法
    追訴。從而，本件事證明確，被告犯行洵堪認定，應依法論
    科。
四、查甲基安非他命係屬毒品危害防制條例第2 條第2 項第2 款
    所規定之第二級毒品，是核被告所為，係犯毒品危害防制條
    例第10條第2 項之施用第二級毒品罪。被告持有毒品復進而
    施用，其持有毒品之低度行為，為施用毒品之高度行為所吸
    收，不另論罪。又被告前有如事實欄所示之科刑及執行情形
    ，有臺灣屏東地方法院檢察署刑案資料查註紀錄表、臺灣高
    等法院被告前案紀錄表各1 份附卷足憑，其於刑之執行完畢
    後5 年內，故意再犯本件有期徒刑之罪，為累犯，應依刑法
    第47條第1 項加重其刑。爰審酌被告施用毒品，足以戕害其
    身心，滋生其他犯罪，惡化治安，且前已有施用毒品前科，
    素行不佳，業如前述，惟念其犯後坦承犯行，且施用毒品行
    為於本質上係屬自我戕害行為，反社會性之程度較低等一切
    情狀，量處如主文所示之刑。至於扣案之夾鍊袋1 個，如前
    所述，因其上均含有不可析離之甲基安非他命成分，應依毒
    品危害防制條例第18條第1 項規定，宣告沒收銷燬之；另扣
    案之酒精燈，係被告所有，用以施用第二級毒品甲基安非他
    命之物，而扣案之吸管1 支，係被告預備用以施用甲基安非
    他命之用，業據被告於本院供認不諱，均應依刑法第38條第
    1 項第2 款規定宣告沒收。
據上論斷，應依刑事訴訟法第273 條之1 第1 項、第299 條第1
項前段，毒品危害防制條例第10條第2 項、第18條第1 項前段，
刑法第11條、第47條第1 項、第38條第1 項第2 款，判決如主文
。
本案經檢察官陳新君到庭執行職務。
中    華     民     國    97   年    4    月    30    日
                       刑事第五庭  法  官  陳秀慧
以上正本證明與原本無異。
如不服本判決應於收受本判決送達後10日內向本院提出上訴書狀
，其未敘述上訴理由者，並得於提起上訴後10日內向本院補提理
由書狀（均須按他造當事人之人數附繕本）「切勿逕送上級法院
」。
中    華    民    國    97    年    4     月    30    日
                                   書記官  溫訓暖
附錄本判決論罪科刑法條：
毒品危害防制條例第10條第2項
施用第二級毒品者，處3 年以下有期徒刑。


司法院資訊處製作；財團法人民間司法改革基金會備份。
